臺灣屏東地方法院刑事判決　　　　　　　　　　　　　九十一年度易字第二九三號
　　公　訴　人　臺灣屏東地方法院檢察署檢察官
　　被　　　告　乙○○
右列被告因竊盜等案件，經檢察官提起公訴（九十年度偵字第六八三一號）及同署檢
察官移送併辦（九十一年度偵字第一三四七號），本院判決如左：
    主  文
乙○○連續竊盜，累犯，處有期徒刑拾月，扣案之油桶蓋壹個、棉布手套壹雙、抽油
水管壹條、塑膠桶貳個沒收；又收受贓物，累犯，處有期徒刑月。應執行有期徒刑
壹年，扣案之油桶蓋壹個、棉布手套壹雙、抽油水管壹條、塑膠桶貳個沒收
    事  實
一、乙○○前因違反麻醉藥品管理條例案件，經本院判處有期徒刑七月確定，並於民
    國八十六年三月八日執行完畢，猶不知悔改，竟意圖為自己不法之所有，並基於
    概括犯意，連續於：(一)九十年三月五日，在屏東縣鹽埔鄉振興村某田內之工寮，
    徒手竊取簡文英所有之電鋸、電視、收音機、行動電話、瓦斯筒、未開封之農藥
    等物〔價值約新台幣（下同）二萬元〕。(二)九十年五月三十一日上午八時許，在
    屏東市○○街，徒手竊取楊柳蟬所有車牌號碼ＷＬＹ─七七二號輕型機車一部（
    價值約四千元）。(三)九十年六月上旬，在屏東縣鹽埔鄉○○村○○段某工寮內，
    徒手竊取鄭宏文所有之電鑽二支、電鋸、鏟子各一支等物（價值約六千元）。(四)
    九十年十月十日左右，在屏東縣鹽埔鄉○○村○○路十一號處，徒手竊取其堂弟
    甲○○所有之電鋸一支（價值約八千元）。(五)九十年十月十七日，在屏東縣鹽埔
    鄉○○村○○街一之一號胡昆忠所有之農舍內，竊取其所有之割草機、電鏈鋸各
    一台（價值約五千元）。(六)九十一年三月四日凌晨二時十分許，攜帶其所有之手
    套、水管、油桶，至屏東縣長治鄉○○村○○路四十六之二號，以吸管抽取油箱
    內汽油之方式，竊取蘇義聰所有自小貨車油箱內之九五無鉛汽油共計十公升（價
    值一百八十二元），得手後擬將竊得之汽油搬離現場時，為蘇義聰所發現而捕獲
    ，並報警處理，警方於乙○○身上起出油桶蓋一個及沾有汽油之手套一雙，並扣
    得抽油水管一條、塑膠桶二個。
二、乙○○明知綽號「蝌蚪」及「阿忠」等二位不詳姓名年籍之成年男子，於九十年
    十月二十九日晚上八時許，所駕駛之車牌號碼Ｐ五─二四三六號小貨車（該車係
    丙○○九十年十月十一日凌晨二時許，在其高雄縣美濃鎮○○里○○路之豬舍內
    失竊之贓車），其上所運載之測量儀一架、電鋸一支、電鑽二支，均係來源不明
    之贓物（按為沈進興於九十年十月五日凌晨二時許，在屏東縣長治鄉繁華村某椰
    子園之工地內失竊，價值約一萬元），竟另行起意於當日晚上八時許，基於收受
    貨車上測量儀、電鋸、電鑽等贓物之意思，在其鹽埔鄉○○村○○路十三號住處
    前予以收受，並與該「蝌蚪」及「阿忠」二位男子，共同將前開小貨車上贓物搬
    下，擬將上開贓物放置於其住處時，因甲○○見其等行跡可疑，乃報警處理，並
    為前來處理警員當場查獲，惟該「蝌蚪」及「阿忠」之男子尚來不及駕駛該貨車
    時，即乘隙逃逸，警方則當場查扣車牌號碼Ｐ五─二四三六號小貨車一輛（引擎
    號碼４Ｇ８２Ｍ０８１３１６號，未懸掛車牌）、電鑽二支、電鋸一台、測量用
    腳架一台，並在乙○○住處內查獲車牌號碼ＷＬＹ─七七二號輕型機車一部、電
    鋸三台（一台為甲○○所有，另一台為簡文英所有，一台則為鄭宏文所有）、電
    鑽二支及鏟子一支（均為鄭宏文所有）、割草機一部（胡昆忠所有）。
三、案經甲○○訴由屏東縣警察局里港分局報請台灣屏東地方法院檢察署檢察官偵查
    起訴及檢察官移送併辦。
     理  由
一、訊據被告乙○○矢口否認有竊盜及贓物犯行，辯稱：我沒有偷東西，那些東西都
    是朋友的，九十年十二月二十九日下午是綽號「蝌蚪」、「阿忠」開車來找我玩
    ，我沒有要搬，機車則是朋友叫我幫他修理的，我也沒有偷丁○○的汽油等語。
二、經查：(一)被害人簡文英所有之電鋸、電視、收音機、行動電話、瓦斯筒、未開封
    之農藥，在屏東縣鹽埔鄉振興村某田內之工寮，遭被告乙○○竊取之事實，業據
    被害人簡文英於警訊時指訴明確（見九十年十月三十日警訊筆錄），且警方於九
    十年十月二十九日二十一時三十分許，在被告住處發現被害人簡文英所有之電鋸
    一台，被告空言否認，顯不足採，足見其確有竊取電鋸、電視、收音機、行動電
    話、瓦斯筒、未開封農藥之犯行。(二)被害人楊柳蟬所有之車牌號碼ＷＬＹ─七七
    二號輕型機車一部，在屏東市○○街，遭被告乙○○竊取之事實，業據被害人即
    楊柳纏之夫戊○○於警訊時指訴明確（見九十年十月三十日警訊筆錄），被告雖
    辯稱該機車係朋友交予伊修理的云云，惟被告既非開設機車行，他人豈會將車子
    交其修理，況其又不能具體指出係何友人所交付及該車子有何故障，因此其上開
    辯詞，顯非實在，其有竊取機車之事實，應無疑義。(三)被害人鄭宏文所有之電鑽
    二支、電鋸、鏟子各一支，於九十年六月上旬，在屏東縣鹽埔鄉○○村○○段某
    工寮內遭被告竊取等情，業經被害人鄭宏文於警訊時指訴甚詳（見九十年十月三
    十日警訊筆錄），且警方於九十年十月二十九日二十一時三十分許，在被告住處
    發現被害人鄭宏文所有之電鑽二支、電鋸一台、鏟子一支，被告空言否認，實無
    可採，其有竊取電鑽二支、電鋸、鏟子各一支等物之犯行，亦無疑義。(四)被害人
    甲○○所有之電鋸一支，在其屏東縣鹽埔鄉○○村○○路十一號住處，遭被告乙
    ○○竊取之事實，業據被害人甲○○於警訊時指訴明確（見九十年十月二十九日
    警訊筆錄），其與被告乃堂兄弟之親屬關係，其二人間並無仇恨怨隙，自無設詞
    構陷被告之可能，其指訴應可採信，被告有竊取上開電鋸犯行，當無疑問。(五)被
    害人胡昆忠所有之割草機、電鏈鋸各一台，於九十年十月十七日，在其屏東縣鹽
    埔鄉○○村○○街一之一號農舍內遭被告竊取等情，業經被害人胡昆忠於警訊時
    指訴甚詳（見九十年十月三十日警訊筆錄），且警方於九十年十月二十九日二十
    一時三十分許，在被告住處發現被害人胡昆忠所有之割草機一台，被告空言否認
    ，顯不足採，可見其確有竊取割草機、電鏈鋸各一台之犯行。(六)被告乙○○於上
    開時、地，攜帶吸管及油桶竊取被害人蘇義聰所有之自小貨車油箱內之汽油，為
    被害人蘇義聰發現而加以逮捕報警處理之事實，已據被害人蘇義聰於警訊及本院
    審理時指訴無訛（見九十一年三月四日警訊筆錄、本院九十一年三月二十八日審
    判筆錄），且警方自被告身上起出油桶塑膠蓋一個（經比對恰與現場遺留之油桶
    相容），其身上更有汽油味及攜帶沾有汽油之棉布手套一雙，可見被害人指訴情
    節，應屬可信，此外，並有抽油水管一條、二十公升裝塑膠桶二個扣案可資佐證
    ，被告所辯伊並未竊取汽油云云，顯為卸責之詞，不足採信，其有竊取汽油之犯
    行，亦無疑問。(七)上開自小貨車上之測量用腳架一台、電鋸一支、電鑽二支係被
    害人沈進興所有，於九十年十月五日凌晨二時許，在屏東縣長治鄉繁華村某椰子
    園之工地內失竊等節，業據被害人沈進興於警訊中指訴綦詳（見九十年十月三十
    日警訊筆錄），該測量用腳架一台、電鋸一支、電鑽二支等物自屬贓物無疑，且
    被害人甲○○於警訊時亦指稱：我在十月二十九日二十一時三十分許，看見一部
    無牌的貨車開進乙○○家，我看見乙○○與那二人共同搬貨車上的東西下車，並
    急忙放在乙○○的屋後所以我馬上報案等語（見九十年時月二十九日警訊筆錄）
    ，足見被告當時確有與「蝌蚪」、「阿忠」二人自貨車上搬下上開物品之行為，
    若當天「蝌蚪」、「阿忠」僅係單純找被告玩，則被告何以會與「蝌蚪」、「阿
    忠」二人急忙將該自小貨車上之物品搬至屋後？而事後又極力否認其有搬上開物
    品？再者，上開小貨車復無懸掛車牌，又急忙將上面之測量用腳架一台、電鋸一
    支、電鑽二支搬下，可見其應知悉車上物品為來歷不明之贓物，其上開所辯，顯
    不足採信。(八)此外，並有贓物認領保管單七紙、車輛竊盜資料個別查詢報表二紙
    、照片二十幀等在卷可稽，被告前開所辯，顯係卸責之詞，不足採信，本件事證
    明確，被告犯行堪以認定。
三、核被告乙○○所為，係犯刑法第三百二十條第一項之竊盜罪、刑法第三百四十九
    條第一項之收受贓物罪。公訴人雖引用刑法第三百四十九條第二項，惟於犯罪事
    實已載明被告係收受贓物，可見顯為誤引法條。被告先後六次竊盜行為，時間緊
    接，所犯構成要件相同之罪，顯係出於概括之犯意而為之，係連續犯，應依刑法
    第五十六條之規定以一罪論，並加重其刑。公訴事實雖未敘及被告竊取蘇聰義所
    有之汽油十公升犯行，惟此部分事實與前開起訴竊盜部分之事實，具有連續犯之
    裁判上一罪關係，為起訴效力所及，本院自應一併加以審理。又被告前因違反麻
    醉藥品管理條例案件，經本院判處有期徒刑七月確定，於八十六年三月八日執行
    完畢，有臺灣高等法院被告全國前案紀錄表及臺灣屏東地方法院檢察署刑案資料
    查註紀錄表各一份在卷可按，其受有期徒刑之執行完畢後，五年之內再犯有期徒
    刑以上刑之上開二罪，皆為累犯，應均依法加重其刑。其竊盜部分有二種刑之加
    重事由，應遞加重之。被告所犯竊盜罪與收受贓物罪，犯罪各別，罪名不同，應
    分別論罪，合併處罰。爰審酌被告素行、犯罪動機、目的、手段、所生危害、所
    得財物價值均不高及犯後飾詞狡辯、態度不佳等一切情狀，分別量處如主文所示
    之刑，並定其應執行之刑。扣案之油桶蓋一個、沾有汽油之棉布手套一雙、抽油
    水管一條、塑膠桶二個（含蓋子一個）顯係被告所有供犯罪所用之物，爰依刑法
    第三十八條第一項第二款宣告沒收。
據上論斷，應依刑事訴訟法第二百九十九條第一項前段，刑法第三百二十條第一項、
第三百四十九條第一項、第五十六條、第四十七條、第五十一條第五款，罰金罰鍰提
高標準條例第一條前段，判決如主文。
本案經檢察官許英輝到庭執行職務。
中      華      民      國      九十一      年      四      月  十一    日
                                        臺灣屏東地方法院刑事第三庭
                                            審判長法  官  黃國永
                                                  法  官  陳姵君
                                                  法  官  余德正
右正本證明與原本無異。
如不服本判決應於收受本判決後送達後十日內向本院提出上訴書狀，其未敘述上訴理
由者，並得於提起上訴後十日內向本院補提理由書狀（均須按他造當事人之人數附繕
本 ）「切勿逕送上級法院」
                                                  書記官  曾文玲
中      華      民      國      九十一      年      四      月  十一    日
附錄法條：
刑法第三百二十條第一項
意圖為自己或第三人不法之所有，而竊取他人之動產者，為竊盜罪，處五年以下有期
徒刑、拘役或五百元以下罰金。
刑法第三百四十九條第一項
收受贓物者，處三年以下有期徒刑、拘役或五百元以下罰金。
